【裁判字號】    95,上易,987
【裁判日期】    950831
【裁判案由】    竊盜
【裁判全文】
臺灣高等法院臺中分院刑事判決         95年度上易字第987號
上  訴  人
即  被  告  乙○○
                    （另案在台灣台中女子監獄執行中）
上列上訴人因竊盜案件，不服臺灣臺中地方法院中華民國 95年5
月30日第一審判決（95年度易字第956號，起訴案號： 台灣台中
地方法院檢察署95年度偵字第68、2914、3340號），提起上訴，
本院判決如下：
    主  文
上訴駁回。
    事實及理由
一、本案經本院審理結果，認第一審判決認事用法及量刑均無不
    當，應予維持，並引用第一審判決書關於被告乙○○部分記
    載之事實、證據及理由（如附件）。
二、上訴人即被告乙○○在本院未提出其他有利之證據及辯解。
    被告雖辯稱其以為被害人等所指其竊盜之該等物品係他人不
    要之物，乃予撿拾云云。然查，如附件原審判決事實欄一之
    (一)、(四)所載被害人甲○○○、金城公司所有被竊之物品價值
    各約新台幣（下同）1500元及1000元之事實，分據被害人甲
    ○○○、金城公司負責人林添金於警詢時證陳明確，且該等
    物品或為鋼鐵製品或為鋼鐵材，值此鋼鐵材需求甚殷之際，
    尚難認該等物品係他人丟棄不要之物，被告主觀上應有不法
    所有意圖之竊盜犯意，所辯係事後卸責之詞，尚難採信。其
    上訴無理由，應予駁回。
三、查我國刑法業以中華民國九十四年二月二日總統華總一義字
    第09400014901號令修正公布第1～3、5、10、11、15、16、
    19、25～27、第四章章名、28～31、33～38、40～42、46、
    47、49、51、55、57～59、61～65、67、68、74～80、83～
    90、91-1、93、96、98、99、157、182、220、2 22、225、
    229-1、231、231-1、296-1、297、315-1、315-2、316、34
    1、343條條文；增訂第40-1、75-1條條文；刪除第56、81、
    94、97、267、322、327、331、340、345、350條條文 ；並
    自九十五年七月一日施行。被告行為後，其應適用之相關法
    律已有變更，茲就與本案適用有關之條文，比較說明如下：
  (一)法定刑中罰金刑部分：
    刑法第三十三條第五款業經修正公布，修正後刑法第三十三
    條第五款規定「罰金：新臺幣一千元以上，以百元計算之」
    ，與修正前刑法第三十三條第五款規定「罰金：（銀元）一
    元以上」不同。比較新舊法結果，以舊法即行為時法較有利
    於被告，故依刑法第二條第一項前段規定，本案關於刑法第
    三百二十條第一項普通竊盜罪之法定刑罰金部分，自應適用
    行為時之法律規定決定其罰金部分之法定刑。
  (二)法定刑中罰金刑提高標準之新舊法適用：
    被告行為後，刑法施行法第一條之一於九十五年六月十四日
    經以華總一義字第09500085181 號令修正公布增訂。修正增
    訂之刑法施行法第一條之一規定「中華民國九十四年一月七
    日刑法修正施行後（按指九十五年七月一日），刑法分則編
    所定罰金之貨幣單位為新台幣。九十四年一月七日刑法修正
    時，刑法分則編未修正之條文定有罰金刑者，自九十四年一
    月七日刑法修正施行後，就其所定數額提高為三十倍。但七
    十二年六月二十六日到九十四年一月七日新增或修正之條文
    ，就其所定數額提高為三倍」。而本件被告所犯刑法三百二
    十條第一項普通竊盜罪，其法定刑有罰金刑（ 銀元500元以
    下），且為刑法分則編未修正之條文而定有罰金刑者；於刑
    法施行法第一條之一修正增訂前，其貨幣單位為銀元，罰金
    刑之提高標準應適用罰金罰鍰提高標準條例第一條之規定「
    依法律應處罰金、罰鍰者，就其原定數額得提高為二倍至十
    倍。」而再依現行法規所定貨幣單位折算新臺幣條例第二條
    規定「現行法規所定金額之貨幣單位為圓、銀元或元者，以
    新臺幣元之三倍折算之。」如換算為新台幣，則該條法定刑
    罰金刑部分，應為罰金新台幣15000元以下（ 500元乘10乘3
    ）。如適用刑法施行法第一條之一規定提高30倍，亦為新台
    幣15000元以下（500元乘30）。比較新舊法適用之結果，其
    關於法定刑為罰金部分之提高標準，新舊法均無不利之情形
    ，故依刑法第二條第一項前段規定，自應適用行為時之法律
    即罰金罰鍰提高標準條例第一條及現行法規所定貨幣單位折
    算新臺幣條例第二條之規定。
  (三)連續犯部分：
    本件被告所犯刑法第三百二十條第一項普通竊盜罪，成立連
    續犯，因其得處徒刑之範圍乃依刑法第三百二十條第一項普
    通竊盜罪之本刑得加重至二分之一而已，顯然比依新刑法規
    定，應將該二次竊盜行為分論併罰之結果為輕，依裁判時之
    新法第二條第一項比較之結果，以修正前刑法較有利於被告
    ，應依修正刪除前刑法第五十六條規定，以連續犯論處。
  (四)共同正犯、累犯部分：
    刑法第二十八條規定業經修正公布，修正前之規定為：「二
    人以上共同實施犯罪之行為者，皆為正犯」，修正後之規定
    為：「二人以上共同實行犯罪之行為者，皆為正犯」。本案
    被告不論依修正前、後刑法第二十八條規定，均成立共同正
    犯，依刑法第二條第一項前段，自應適用行為時即修正前之
    刑法第二十八條規定。又，刑法第四十七條累犯規定亦經修
    正，然被告所犯上開之罪，不論依照修正前刑法第四十七條
    或修正後刑法第四十七條第一項規定，均成立累犯，應逕適
    用被告行為時之修正前刑法第四十七條累犯之規定。
  (五)易科罰金折算標準：
    被告行為後，罰金罰鍰提高標準條例第二條規定，業經總統
    於95年5月17日以華總一義字第09500069791號令公布刪除，
    並自95年7月1日施行，而刑法第四十一條第一項前段關於易
    科罰金之折算標準已由舊法之銀元一百元、二百元、三百元
    ，修正為新台幣一千元、二千元、三千元，因屬科刑規範事
    項之變更，其折算標準為裁判時所應諭知，自有就新舊法規
    定比較之必要，經比較新舊法結果，以被告行為時之舊法較
    為有利於被告，是依刑法第二條第一項前段之規定，應適用
    被告行為時之舊法即依修正前刑法第四十一條第一項前段、
    修正前罰金罰鍰提高標準條例第二條之規定，諭知以銀元三
    百元折算一日為易科罰金之折算標準。
  (六)上開因法律變更而為新舊法比較結果，均以適用舊法即行為
    時法為有利於被告，與原審適用法律結果相同，自無須將原
    判決撤銷，併予敘明。
據上論斷，應依刑事訴訟法第三百七十三條、第三百六十八條，
判決如主文。
本案經檢察官簡文鎮到庭執行職務。
中    華    民    國    95    年    8     月    31    日
               刑事第四庭  審判長法  官  洪  耀  宗
                                 法  官  劉  登  俊
                                 法  官  江  德  千
上列正本證明與原本無異。
不得上訴。
                                 書記官  吳  麗  琴
中    華    民    國    95    年    9     月    1     日
                                                      Ｆ


司法院資訊處製作；財團法人民間司法改革基金會備份。
